【裁判字號】    97,刑智上更(二),15
【裁判日期】    980723
【裁判案由】    違反著作權法等
【裁判全文】
智慧財產法院刑事判決
                              97年度刑智上更(二)字第15號
上  訴  人  臺灣臺南地方法院檢察署檢察官
上  訴  人
即  被  告  甲○○
選任辯護人  李永裕律師
            張瑞娟律師
上列上訴人因被告違反著作權法等案件，不服臺灣臺南地方法院
95年度訴字第727 號中華民國96年4 月12日第一審判決（起訴案
號：臺灣臺南地方法院檢察署95年度偵字第503 號、第505 號、
第7836號），提起上訴，經最高法院第二次發回更審，本院判決
如下：
    主  文
原判決關於甲○○部分撤銷。
甲○○共同以犯意圖營利而以重製於光碟之方法侵害他人之著作
財產權罪為常業，處有期徒刑壹年貳月，減為有期徒刑柒月。扣
案盜版影音光碟伍仟捌佰壹拾柒片沒收。
    事  實
一、甲○○為至亨多媒體有限公司（下稱至亨公司，其法人之代
    表人經原審判決罰金後不服上訴，經臺灣高等法院臺南分院
    〔下稱臺南高分院〕判決科罰金新臺幣25萬元部分，業經最
    高法院96年度高上字第5895號判決駁回上訴確定）之負責人
    ，其與丙○○（另案經臺灣板橋地方法院〔下稱板橋地院〕
    以95年度訴字第2784號刑事判決判處有期徒刑5 月，不服上
    訴，經臺灣高等法院改判有期徒刑8 月，尚未確定）及介紹
    人乙○○（未據起訴）均明知「,DORAEMON 小叮
    噹及圖」（下稱小叮噹及圖）商標圖樣為日商小學館股份有
    限公司（下稱小學館公司）申請註冊登記取得商標專用權，
    指定使用於影碟、錄影帶、彩色卡通影片、電視影片、動畫
    電影片等商品上，現仍在商標專用期間，未經商標權人同意
    或授權，不得於同一商品使用相同之商標圖樣；又明知如附
    表所示「小叮噹電影版13部26片」亦為小學館公司享有著作
    財產權之視聽著作，並專屬授權香港商國際影業有限公司（
    下稱國際影業公司）在亞洲地區重製發行，未經前開公司之
    同意或授權，不得擅自重製，而新潮社有限公司（下稱新潮
    社）就前開視聽著作僅取得重製錄影帶部分之授權，而未及
    於重製於VCD 部分之授權，且亦未另行取得小學館公司或國
    際影業公司之授權，亦未授權丙○○所經營之雅文公司（並
    未為公司登記）重製前開視聽著作，甲○○竟與介紹人乙○○及丙○○共同基於意圖營利而以重製於光碟之方法侵害他
    人之著作財產權為為常業，明知為仿冒商標商品而販賣之犯
    意聯絡，另甲○○與丙○○共同基於行使偽造私文書之犯意
    聯絡，先由甲○○、乙○○與丙○○商議買賣上開無版權之
    小叮噹VCD 後，並由丙○○將新潮社擁有小叮噹電影版13部
    錄影帶自行轉錄製為26片VCD ，交付予甲○○，之後另因被
    告委託工廠加工製造系爭「小叮噹VCD13 部26片」影音光碟
    所需，由丙○○於民國91年間某日，基於盜用之意在新潮社
    處辦公室之抽屜內盜取（抽屜未鎖，丙○○平時均可隨手拿
    取）新潮社及新潮社實際負責人胡漢錫之印章，在不詳地點
    ，製作內容為新潮社於87年6 月1 日將如附表一所示之視聽
    著作著作財產權授權予雅文公司之「權版聲明授權書」（按
    應指版權聲明授權書之誤），並將上開「新潮社有限公司」
    、「胡漢錫」印章，在前開授權書上蓋用「新潮社有限公司
    」印文3 枚、「胡漢錫」印文4 枚（如附表二），而偽造私
    文書後再將上開印章置回原處，丙○○將上開偽造之聲明授
    權書交付予甲○○，由甲○○於91年11月6 日持前開「權版
    聲明授權書」，向不知情之力全光碟科技股份有限公司（下
    稱力全公司）負責人甘泰山表示雅文公司業已取得合法授權
    ，而行使偽造私文書，足以生損害於新潮社與胡漢錫，並以
    雅文公司名義與力全公司訂立訂貨合約書，委託力全公司加
    工製造內容為如附表一所示視聽著作之影音光碟1 千套（1
    套為13部26片），使力全公司誤以為雅文公司業已取得合法
    授權，而依約將如附表一所示視聽著作重製於光碟共計2 萬
    6 千片，而侵害小學館公司、國際影業公司之著作財產權。
    甲○○復於91年11月28日以至亨公司名義與雅文公司訂約，
    由至亨公司負責經銷前開重製後之光碟，甲○○則給付丙○○新臺幣（下同）19萬5 千元之報酬，丙○○再轉交10萬元
    給介紹人乙○○，丙○○則取得9 萬5 千元。至亨公司取得
    前開違法重製之光碟片後，並以每片1 角之對價，委由證人
    張燦道在其位於臺南市○區○○路118 號之住處，加以代工
    包裝，並自92年7 月起，即將前開附有「小叮噹及圖」商標
    圖樣之「小叮噹VCD 13部26片」光碟，以每片7 元5 角之價
    格，販售予幼福股份有限公司（下稱幼福公司）5 千2 百片
    ，由幼福公司對外以每片18元之價格對外批售，又於92年7
    月間起至同年3 月25日，以每片5 元5 角之價格，陸續販售
    予僮書房兒童圖書社（下稱僮書房）1 千3 百片，由僮書房
    對外以每片11元之價格批售（零售則為每片20元）。嗣於93
    年4 月20日，法務部調查局高雄市調查處持搜索票至幼福公
    司（負責人王興炫）查扣上述重製之影音光碟片3,960 片外
    ，另在甲○○所經營之至亨公司及丁○○所經營之僮書房分
    別查扣上述非法重製之影音光碟片1,836 片及21片，計共扣
    得丙○○、乙○○與甲○○基於共同犯意之聯絡所販售之重
    製影音光碟片5,817 片，並循線查知上情。
二、案經法務部調查局高雄市調查處移送臺灣板橋地方法院檢察
    署呈請臺灣高等法院檢察署令轉臺灣臺南地方法院檢察署檢
    察官偵查起訴。
    理  由
甲、程序方面：
一、按被告以外之人於審判外之陳述，雖不符刑事訴訟法第159
    條之1 至第159 條之4 之規定，而經當事人於審判程序同意
    作為證據，法院審酌該言詞陳述或書面陳述作成時之情況，
    認為適當者，亦得為證據。當事人、代理人或辯護人於法院
    調查證據時，知有第159 條第1 項不得為證據之情形，而未
    於言詞辯論終結前聲明異議者，視為有前項之同意。」，刑
    事訴訟法第159 條之5 定有明文。查本案所舉所有書面及言
    詞陳述之證據能力，除下列各項所示者外，均經檢察官、被
    告及其辯護人於本院行準備程序時表明同意列為證據，並經
    本院審理時逐一提示，被告及其辯護人均表示無意見，且被
    告及辯護人迄言詞辯論終結前亦未聲明異議，本院審酌該等
    供述證據之取得過程並無瑕疵，與本案待證事實間復具有相
    當之關聯性，以之為本案證據尚無不當，自得採為證據。
二、次按，除第159 條之1 至第159 條之3 之情形外，從事業務
    之人於業務上或通常業務過程所須製作之紀錄文書、證明文
    書，除顯有不可信之情況外，亦得為證據。刑事訴訟法第15
    9 條之4 定有明文。查檢察官主張被告於臺南高分院更一審
    所提出之「快樂圖書」開立之發票影本1 紙、紘騏企業有限
    公司發票、估價單各1 紙及光碟22片影本（見臺南高分院更
    (一)審卷第193 至204 頁），與本案犯罪事實無關，無證據能
    力等語。惟上開發票2 紙及估單價1 紙為從事業務之人於業
    務上或通常業務過程所須製作之證明文書，本院審酌上開證
    據資料製作時之情況，尚無違法不當及證明力明顯過低之瑕
    疵，亦無證據證明其顯有不可信之情況，本院認為以之作為
    證據應屬適當，故揆諸前開規定，爰逕依刑事訴訟法第159
    條之4 第2 款規定，認前揭發票有證據能力。至於上開光碟
    影本22片係被告依據上開發票及估價單所載品名提出相對應
    之光碟封面，核其製作情形具有可信性，依事訴訟法第159
    條之4 第3 款規定，亦應認有證據能力。
三、被告與證人乙○○之電話錄音譯文（見臺南高分院更(一)審卷
    第246 至248 頁），該錄音中乙○○之陳述雖屬被告以外之
    人於審判外所為之陳述，惟經本院98年5 月11日勘驗上開電
    話錄音譯文，有勘驗筆錄1 份附卷足稽（見本院卷第123 至
    128 頁），且證人乙○○於本院審理中已基於證人之身分到
    庭就上開錄音部分具結作證，有證人結文1 紙在卷可稽（見
    本院卷第206 頁），並經交互詰問，有本院98年6 月11日審
    判程序筆錄可證（見本院卷第196 至205 頁），是上開譯文
    應以本院勘驗筆錄所附為準，其可信性極高，並無顯有不可
    信之情況，應具有證據能力。
四、原審卷(一)第59至63頁之「小叮噹13版VCD 光碟片封套」影本
    ，依其封套上記載之內容為從事業務之人於業務上或通常業
    務過程所須製作之證明文書，本院審酌上開證據資料製作時
    之情況，尚無違法不當及證明力明顯過低之瑕疵，亦無證據
    證明其顯有不可信之情況，本院認為以之作為證據應屬適當
    ，故揆諸前開規定，爰逕依刑事訴訟法第159 條之4 第2 款
    規定，認前揭光碟片封套影本有證據能力。
五、被告之護辯人雖主張新潮社有限公司與丙○○之和解書（見
    板橋地院95年度訴字第2784號卷第41頁）無證據能力。惟和
    解書係達成法律效果之意思表示，且上揭和解書已經新潮社
    有限公司與丙○○用印，依其情形可認係於可信之特別情況
    下所製作之文書，依刑事訴訟法第159 條之4 第3 款之規定
    ，應認有證據能力。
六、復按被告以外之人於審判外之言詞或書面陳述，除法律有規
    定者外，不得作為證據，刑事訴訟法第159 條第1 項定有明
    文。依前揭規定之反面解釋，被告以外之人於審判中之言詞
    或書面陳述，始得作為證據。本件辯護人於本院審理中主張
    告訴代理人吳意淳於調查局之指訴，係被告以外之人於審判
    外之言詞陳述，不得作為證據。經查，本件告訴人吳意淳於
    調查局所為之指述（見高雄地檢署93年度他字第787 號卷第
    76 至78 頁），確屬審判外之陳述，且基於被害人代理人之
    地位指述被告犯行，其訴訟立場本就欠缺憑信性，公訴人復
    未敘明有何無顯不可信之情況，故本院認為被告爭執其證據
    能力，為有理由，應予排除。
七、又按刑事訴訟法第159 條之1 第1 項規定：「被告以外之人
    於審判外向法官所為之陳述，得為證據。」惟同法第158 條
    之3 規定：「證人、鑑定人依法應具結而未具結者，其證言
    或鑑定意見，不得作為證據」，其立法理由乃在擔保該證言
    或鑑定意見，係據實陳述或公正誠實之可信性，故未依法具
    結者，依證據絕對排除法則，當然無證據能力。從而被告以
    外之人於審判外向法官所為之陳述，仍應依法具結，始有證
    據能力（最高法院94年度台上字第913 號、第1644號判決意
    旨即詮釋被告以外之人於偵查中向檢察官所為之陳述，仍應
    依法具結，始有證據能力；另最高法院94年度台上字第3277
    號判決意旨亦闡釋證人未依法具結者，依證據絕對排除法則
    ，當然無證據能力，而不得作為證據，此於適用刑事訴訟法
    第159 條之5 第2 項所定之情形者，亦應受同法第158 條之
    3 規定之限制）。證人胡漢錫於原審審理時，經法官告知具
    結義務及偽證罪之處罰，並依法具結而為陳述，此有筆錄1
    份及證人結文1 紙在卷可參（見原審卷(一)第125 至131 頁、
    第141 頁），且證人胡漢錫亦於臺南高分院更(一)審到庭接受
    被告之交互詰問，此亦有筆錄1 份及證人結文1 紙附卷可參
    （見臺南高分院更(一)審卷第135 至139 頁、第143 頁），依
    上開規定，證人胡漢錫於原審及臺南高分院更(一)審審理中所
    為之證述，應具有證據能力。另證人丙○○於原審審理時，
    經法官告知具結義務及偽證罪之處罰，並依法具結而為陳述
    ，此有筆錄1 份及證人結文1 紙在卷可參（見原審卷(一)第13
    1 至138 頁、第142 頁），且證人丙○○亦於臺南高分院更
    (一)審到庭接受被告之交互詰問，此亦有筆錄5 份及證人結文
    5 紙附卷可參（見臺南高分院更(一)審卷第72至84頁、第87頁
    、第127 至135 頁、第142 頁、第156 至161 頁、第170 頁
    、第189 至190 頁、第206 頁、第223 至224 頁、第226 頁
    ），依上開規定，證人丙○○於原審及臺南高分院更(一)審審
    理中所為之證述，應具有證據能力。
八、再按被告以外之人於審判外之言詞或書面陳述，除法律有規
    定者外，不得作為證據，刑事訴訟法第159 條第1 項定有明
    文。依前揭規定之反面解釋，被告以外之人於審判中之言詞
    或書面陳述，得作為證據。本件證人丁○○於調查局所為之
    指述（見高雄地檢署93年度他字第787 號卷第29至32頁），
    確屬審判外之陳述。惟本件證人丁○○於本院審理中，業經
    以證人身分具結，有證人結文1 紙可考（見本院卷第207 頁
    ）而為陳述，並經檢察官之交互詰問及經被告與被告之選任
    辯護人之對質詰問，有筆錄1 份存卷足稽（見本院卷第189
    至196 頁），本院亦認以之作為證據為適當，故依上開規定
    ，證人丁○○於本院審理中所為之陳述，有證據能力。而證
    人丁○○於調查局所為之陳述，與審判之證述有不符之處，
    則該調查局筆錄之記載，就證明構成犯罪之事實，即有存在
    之必要性，亦即其陳述具有可信性，且為證明犯罪事實存否
    所必須，依刑事訴訟法第159 條之2 規定，例外得為證據。
乙、實體部分：
一、按我國著作權法於74年7 月10日修正由「註冊主義」改採「
    原創主義」，對於本國人兼採「任意註冊主義」，惟對於外
    國人仍採「註冊主義」，嗣於81年6 月10日修正之著作權法
    廢止註冊主義改採「絕對原創保護主義」，惟仍許登記，登
    記僅為對抗要件，同時，追溯外國人著作保護規定（即增訂
    第108 條），凡依74年7 月10日修正著作權法註冊之外國人
    著作，仍享有我國著作權法之著作權。至於81年6 月10日修
    正之著作權法及現行著作權法，不論本國人或外國人均採原
    創保護主義，惟在世界貿易組織協定在中華民國管轄區域內
    生效日之前（2002年1 月1 日），仍需符合首次發行或同步
    發行之要件，故如外國人之著作，於中華民國區域外，首次
    發行後30日內在中華民國管轄區域內發行者，如該外國人之
    本國，對中華民國人之著作，在相同情形下，亦予以保護且
    經查證屬實者，得享有著作權，著作權法第4 條第1 款，定
    有明文。而日本昭和45年（1970年）5 月6 日法律第48號修
    正著作權法第6 條之規定為：「（受保護之著作權）著作符
    合以下各項規定者，受本法保護：(一)日本國民之著作；(二)3.
    最初在國內發行之著作（包括最初在本法規定以外之地方發
    行者，從該發行日30日以內在日本國內發行之著作）；(三)前
    2 項以外，依據條約本國負有保護義務之著作。」。核與我
    國著作權法第4 條第1 款之規定相當，堪認日本國民得依我
    國著作權法第4 條第1 款之規定享有著作權。又我國自91年
    1 月1 日正式加入「世界貿易組織」（WTO ），依據「世界
    貿易組織協定」（WTO AGREEMENT ）所含之「與貿易有關之
    智慧財產權協定」（TRIPS ）第9 條第1 項、伯恩公約第3
    條之規定，我國對於同屬世界貿易組織會員國國民之著作，
    應加以保護，而日本國亦為世界貿易組織之會員國，依著作
    權法第4 條第2 款之規定，亦應受我國著作權法之保護。至
    於我國自91年1 月1 日起加入世界貿易組織協定（WTO ），
    而於我國管轄區域內生效，依同日生效施行之著作權法第10
    6 條之1 規定（92年7 月9 日修正生效之同法條亦未修正）
    ：著作完成於世界貿易組織協定在中華民國管轄區域內生效
    日之前，未經歷次本法規定取得著作權而依本法所定著作財
    產權期間計算仍在存續中，除依本章另有規定外，適用本法
    。但外國人著作於其源流國保護期間已屆滿者，不適用之。
    換言之，我國於91年1 月1 日起加入「世界貿易組織」（WT
    O ）後，依著作權法第106 條之1 規定，對於我國加入WTO
    之前未保護之所有WTO 會員國及本國的著作，只要在源流國
    著作財產權期間尚未屆滿，且依我國著作權法所定著作財產
    權期間（即著作人終身加50年，或公開發表後50年）尚未屆
    滿者，均會依現行本法受到保護，此即一般所稱的「著作權
    回溯保護」，又依同法第106 條之2 第1 項：依前條規定受
    保護之著作，其利用人於世界貿易組織協定在中華民國管轄
    區域內生效日之前，已著手利用該著作或為該著作已進行重
    大投資者，除本章另有規定外，自該生效日起2 年內，得繼
    續利用，不適用第6 章及第7 章規定。亦即91年1 月1 日世
    界貿易組織協定因我國加入該組織而於我國管轄區域內生效
    ，依同日生效施行之著作權法第106 條之1 回溯保護之規定
    ，此前已完成，原不受我國著作權法保護之著作，亦因而同
    受著作權法保護。故為保障於回溯保護規定生效前，因信賴
    當時法律秩序之狀況，已著手對原不受保護之著作進行利用
    或重大投資者之既有權益，著作權法第106 條之2 第1 項明
    定此等利用行為，於上開協定生效後2 年之過渡期間內仍得
    繼續為之，不適用著作權法關於侵害著作權處罰之規定。依
    此規定，對此等著作之利用或重大投資行為，若非於回溯保
    護規定生效前已著手，或對完成時起即受著作權法保護之著
    作，例如依著作完成時之法律註冊登記、首次或於我國管轄
    區域外發行後30日內在我國管轄區域內發行而依著作權法第
    四條第一款享有著作權等之著作，既非於完成後始因回溯保
    護之規定而溯及享有著作權，即無前述信賴利益保障之問題
    ，基於「授權利用原則」，自始即須依法取得授權，方得加
    以利用，故不適用2 年過渡期之規定，若未經授權，擅自利
    用，自應依法處罰。本件「小叮噹（哆啦Ａ夢）」卡通係日
    本小學館公司所著作，在日本國擁有著作財產權之視聽著作
    ，並已專屬授權國際影業公司，在亞洲地區享有重製發行之
    權利等情，有小學館公司與國際影業公司間之授權契約影本
    1 份在卷可稽（見高雄地檢署93年度發查字第4765號卷第11
    至14頁）。而雅文公司並未獲得小學館公司或國際影業公司
    授予得重製「小叮噹（哆啦Ａ夢）」卡通之權利等情，亦據
    當時為雅文公司之負責人丙○○於偵查中證述明確，上開事
    實堪以認定，合先敘明。
二、訊據上訴人即被告甲○○固坦承擔任至亨公司負責人，且以
    雅文公司名義，委請力全公司製作如附表一所示光碟共計2
    萬6 千片，且將之出售予證人王興炫（幼福公司負責人）與
    丁○○（僮書房負責人）等情，惟矢口否認有何犯行，辯稱
    ：其認附表所示一光碟片之著作權屬新潮社所有，乃向新潮
    社之實際負責人胡漢錫表示購買之意，嗣經胡漢錫表示前開
    光碟片之著作權均已轉授予證人丙○○所經營之雅文公司，
    其遂以19萬5 千元之對價向丙○○購得前開光碟片之經銷權
    ，並委請力全公司製作光碟片，並未與丙○○共同偽造「版
    權授權聲明書」，並無行使偽造文書可言，亦不知雅文公司
    並未獲得授權，實係遭丙○○詐騙而購買母片，被告甲○○
    誤信該母片業經授權重製，並無侵害告訴人著作權、商標權
    之故意，且僅憑證人丙○○之單一指訴，實難認定被告向證
    人丙○○購買「小叮噹VCD 13部26片」時，即已知悉該VCD
    並無版權，況且證人丙○○之單一指述內容前後不符，瑕疵
    甚為明顯，自不得以該顯有瑕疵之單一指述，遽為被告不利
    之認定云云。
三、經查：
  (一)被告甲○○係至亨公司之負責人乙節，迭據被告甲○○於原
    審、高雄高分院及本院迭次審理時自承無訛，並有臺南市政
    府營利事業登記證影本1 紙在卷可稽（見原審卷(二)第99頁）
    。且被告甲○○於91年11月間，曾持新潮社授權雅文公司重
    製「小叮噹VCD13 部26片」之版權聲明授權書1 紙，以雅文
    公司之名義，委託力全公司以每片7 元之代價，重製「小叮
    噹VCD 13部26片」共計2 萬6 千片，並以每片1 角之對價，
    委由證人張燦道在其位於臺南市○區○○路118 號之住處，
    加以代工包裝等情，雖被告甲○○於本院審理中始予否認，
    惟被告甲○○於偵查、原審及高雄高分院歷次審理時已自承
    在卷，核與證人即力全公司製作場所負責人甘泰山，及證人
    張燦道於偵查中所為之證詞相符，並有前開新潮社授權雅文
    公司重製「小叮噹VCD13 部26片」之版權聲明授權書1 紙，
    雅文公司委請力全公司訂貨合約書1 份在卷可參（見93年度
    他字第787 號卷第73至74頁），上開事實足堪認定。又被告
    甲○○自92年7 月起，即將前開「小叮噹VCD 13部26片」，
    以每片7 元5 角之價格，販售予幼福公司5 千2 百片，由幼
    福公司對外以每片18元之價格對外批售，又於93年2 月27
    日至同年3 月25日，以每片5 元5 角之價格，陸續販售僮書
    房1 千3 百片，由僮書房對外以每片11元之價格批售（零售
    則為每片20元）等情，業據證人即幼福公司與僮書房之負責
    人王興炫、丁○○於偵查中之證述明確，核與被告甲○○於
    原審及本院審理時供述情節，大致相符，上開事實亦堪認定
    。
  (二)被告、乙○○與丙○○均明知「小叮噹VCD 13部26片」沒有
    版權，竟共同基於意圖營利而以重製於光碟之方法侵害他人
    之著作財產權，並明知為仿冒商標商品而販賣，而被告雖並
    未參與丙○○之偽造版權聲明授權書犯行，但丙○○著手偽
    造版權聲明授權書，係應被告之要求，即被告因重製光碟之
    需要，而向丙○○索取，且丙○○偽造版權聲明授權書完成
    後，亦將之交予被告行使，顯見被告對於丙○○所偽造版權
    授權書知悉且有所認識，茲分述如下：
  1.被告與丙○○、乙○○洽談購買小叮噹光碟母帶及相關書面
    文件交付情形：
  (1)被告於96年3 月29日在原審審判期日，供認：「經銷合約書
    是我們所寫，上面的日期91年11月28日是電腦打字」、「雅
    文公司委請力全公司壓片的訂貨合約書，日期91年11月6 日
    ，日期應該是我們寫」、「（問：為何壓片的合約書是在經
    銷合約書日期之前？）因為要先經丙○○授權，單子是由雅
    文公司下單，我們等片子做好，才和雅文公司打經銷合約。
    」、「是我與力全公司接洽」、「（問：你們和雅文公司簽
    約之前是否就至力全公司委請他們壓片？）是。」、「（問
    ：當時是否尚未與雅文公司簽約？）是，但是我們已經談好
    ，新潮社授權給雅文公司的權版授權書，該授權書是丙○○
    拿給我的。後來因為錢尚未付，所以隔了幾天付錢並且補經
    銷合約書」等語（見原審卷(二)第8 至9頁，即96年3 月29 日
    審判筆錄第7 至8 頁) 。
  (2)被告於96年3 月29日在原審審判期日，另供稱：「丙○○南
    下2 次」、「（問：第1 次丙○○南下的目的？）談細節，
    當時有達成協議，當時還未請力全公司壓片，是該次談妥之
    後，才請力全公司壓片」、「（問：丙○○第2 次南下的目
    的？）打經銷合約及收支票」、「（問：丙○○有無交付本
    案的VCD？）第1 次南下時，就交給我。」等語（見原審卷
    (二)第10頁，即96年3 月29日審判筆錄第9 頁) 。
  (3)顯見丙○○與被告於談妥母帶買賣細節後，當次丙○○即交
    付「小叮噹VCD13 部26片」給被告，被告旋即委請力全公司
    壓片，嗣後於丙○○第2 次南下時，即由被告備妥空白之經
    銷合約書（日期已繕打完成為91年11月28日）、及以雅文公
    司名義委力全公司壓片之訂貨合約書（日期亦已繕打完成為
    91年11月6 日），又如下述(三)(1)所述及支票連號等情節，該
    2 紙支票應是同1 日由被告1 次連續開立，而乙○○當時亦
    在場，俟丙○○於經銷合約書、訂貨合約書上用印交還被告
    ，丙○○即取得被告所交付之2 紙支票，合計19萬5000元，
    而丙○○即將之交由乙○○攜回存入其妻子黃麗安之金融帳
    戶兌現等情應堪認定。
  2.關於被告於自丙○○處購得之國語發音「小叮噹VCD 13部26
    片」時即知悉沒有版權乙事，其理由如下：
  (1)證人丙○○於94年12月5日向檢察官供稱：「『霖』是想透
    過我向新潮社買版權，但我們公司負責人胡漢錫說版權已經
    過期了無法賣給『霖』，『霖』就叫我隨便寫1 張東西給他
    ，讓他順利去重製。」（見丙○○94年12月5 日檢察官訊問
    筆錄，被告丙○○案臺灣板橋地方法院檢察署〔下稱板橋地
    檢署〕94年度他字第2686號卷第9 頁) 。
  (2)證人丙○○於96年2 月8 日在原審具結證稱：「（問：為何
    偽造授權書？）因為被告說壓片一定要授權書，所以我才偽
    造這張給他」、「19萬5 千元…1 集2 片1 萬5 千元，一共
    13集」、「（問：是否知道被告要發行多少量？）我不知道
    。」「（問：買賣版權是否要計算數量來核算版權費？）是
    」、「（問：為何當時沒有計算發行量來收取費用? ）因為
    我們雙方都知道沒有版權的東西，所以以賣斷的方式進行。
    」等語（見原審卷(一)第132頁、第133 頁) 。
  (3)證人丙○○於96年12月19日在臺南高分院更一審證稱：「乙○○介紹時說沒有版權沒有關係，我有對甲○○講這個沒有
    版權，甲○○再要我出具版權聲明授權書」等語（見臺南高
    分院更(一)審卷第80頁) 。
  (4)證人丙○○於97年1 月30日在臺南高分院更(一)審時證稱：「
    （問：你在中和市街道你車上蓋版權聲明授權權書時，甲○○是否有在場？）沒有」等語（見臺南高分院更(一)審卷第13
    1 頁) 。
  (5)綜上，足以證認被告並未參與丙○○偽造版權聲明授權書犯
    行，但丙○○著手偽造版權聲明授權書，係應被告之要求，
    而被告事先已知悉該「小叮噹VCD 13部26片」沒有版權之事
    實，惟因重製光碟之需要，而向丙○○索取，且丙○○偽造
    版權聲明授權書完成後，如下列三(三)所述，亦將之交予被告
    行使，被告持該偽造版權聲明授權書除連同訂貨合約書、契
    約條文與權版聲明書一起交予力全公司壓片，同時亦據以開
    立版權保證書交予下游書商如僮書房、幼福公司等（見證人
    鍾祿昌94年12月20日具結後向檢察官所為之陳述筆錄〔詳板
    橋地檢署被告丙○○案94年度他字第2686號卷第19頁〕、王
    興炫93年4 月30日向調查員所為之陳述筆錄〔詳高雄地檢署
    93年度他字第787 號卷第34頁反面〕），致下游書商如僮書
    房、幼福公司等相信被告所販賣之「小叮噹VCD 13部26片」
    擁有合法版權乙情。堪認被告具有行使偽造私文書之主觀犯
    意，而與丙○○有犯意連絡，由丙○○著手偽造版權聲明授
    權書，而與丙○○有行為分擔，應以共同正犯論處。至於檢
    察官雖主張乙○○就上開偽造版權聲明授權書，亦有犯意之
    聯絡及行為之分擔，惟查其所憑藉之證據僅為丙○○證稱：
    「（法官問：你蓋胡漢錫及新潮社的章，是在臺北縣中和蓋
    的或是在臺南車上蓋的？）我想起來，是乙○○到臺南火車
    站載我，我在乙○○廂型車內蓋的」（見臺南高分院更(一)審
    卷第135 頁）；「（問：版權聲明授權書的文字內容，是不
    是你寫的？）對，我託乙○○幫我打字的，因為有錯的地方
    才有改的部分。」、「（問：你何時請乙○○幫你打字？）
    要去臺南前2 、3 天，我打電話請乙○○幫我打字」等語（
    見臺南高分院更(一)審卷第132 頁），而丙○○就乙○○所涉
    此部分犯嫌之證言前後不一，已有可議，且乙○○雖有共同
    參與非法重製影音光碟犯意及行為，並有收受10萬元代價之
    情形，惟不能僅憑丙○○之證詞即認定其與被告及丙○○另
    行起意之偽造版權聲明授權書之犯行有關，而檢察官復未提
    出其他積極證據證明乙○○有偽造版權聲明授權書之犯罪事
    實，自不得單以丙○○之證言遽為不利乙○○事實之認定，
    本院因認乙○○此部分之犯行無法證明。
  3.丙○○、乙○○及被告均明知系爭「小叮噹VCD13 部26片」
    沒有版權：
  (1)關於丙○○知悉系爭國語版「小叮噹VCD 13部26片」沒有版
    權乙事之經過，證人丙○○於97年1 月30日在臺南高分院更
    一審證稱：「（法官問：當時你把小叮噹VCD 版權賣給甲○○時，你是不是已經知道小叮噹VCD 沒有版權？）知道。（
    法官問：你當時如何知道小叮噹VCD 沒有版權？）因為外面
    日語發音的盜版很多。（法官問：你在新潮社任職期間，你
    是否有曾經問過胡漢錫可以購買小叮噹VCD 的版權？）還沒
    有將小叮噹VCD 賣給甲○○時不曾問過胡漢錫小叮噹VCD 是
    否有版權。（法官問：換句話說，你是將小叮噹VCD 賣給甲○○以後才問胡漢錫有關小叮噹VCD 是否有版權，是不是？
    ）是。我還向胡漢錫建議如果版權過期是不是能夠跟日本小
    學館續簽，胡漢錫說續簽價格太貴，所以不再續簽。（法官
    問：你已經知道小叮噹VCD 沒有版權，為何賣給甲○○後，
    再去問胡漢錫？）因為銷路不錯，所以向胡漢錫建議是否能
    再續簽版權。」等語（見臺南高分院更一審卷第128 頁）。
    佐以證人胡漢錫於96年2 月8 日在原審具結證稱：「（問：
    丙○○有無提及要購買小叮噹〔哆啦Ａ夢〕的事項？）那是
    大家在討論時，丙○○提及小叮噹〔哆啦Ａ夢〕沒有VCD ，
    是否可以向日本再購買VCD 的版權或者續約，因為我們已經
    屆期，我覺得小叮噹〔哆啦Ａ夢〕在錄影帶發行很久且數量
    很大，所以我覺得要放棄，如果有新的出來再買。」等語（
    見原審卷(一)第130 頁），顯見丙○○係在明知系爭國語版「
    小叮噹VCD13 部26片」沒有版權，而介紹人乙○○、被告亦
    均知悉系爭國語版「小叮噹VCD13 部26片」沒有版權之情形
    下談成母帶交易後，再由丙○○在與本件母帶交易無關之情
    形下，向胡漢錫建議是否向日本續約，顯見丙○○向胡漢錫
    談及向日本續約之事，與本件丙○○、乙○○與被告之母帶
    交易並無關連。
  (2)證人丙○○於93年6 月23日在調查局陳稱：「大約91年間我
    將小叮噹電影卡通之卡式錄影帶13卷轉成VCD 光碟26片，並
    以雅文公司名義將該VCD 光碟片26片販售給至亨公司甲○○
    ，約定以1 年為期，由甲○○以雅文公司名義下單委託壓製
    前開小叮噹VCD13 部26片VCD 光碟，並以至亨公司名義經銷
    販售。」、「甲○○也表示他曾上網查詢確認新潮社獲授權
    期間已過，故甲○○確實知悉新潮社擁有的『小叮噹13部26
    片VCD 卡通光碟』版權有效期限已過，惟甲○○仍堅持要我
    同意以雅文公司的名義委託壓片，並簽具經銷合約書，將訂
    約日期填寫為89年間，版權授權聲明書的授權日也是要涵蓋
    合法授權期間，以符合新潮社取得上述『小叮噹13版26片VC
    D 卡通光碟』之合法授權期間，以規避法律責任，所以我才
    在版權聲明授權書上填寫授權日為87年6 月1 日至92年12月
    31日。」等語（見高雄地檢署93年度他字第787 號卷第160
    、161 頁) 。
  (3)被告甲○○於94年1 月14日向檢察事務官供稱：「這不是盜
    版，我們有向新潮社（小叮噹及蠟筆小新）取得版權，只是
    過期了」、「本件不是盜版，是公司合法向雅文取得授權，
    授權到91年12月底，但因製造的片子無法一時間全部銷售完
    畢，是告訴人認為過期不能再賣，但我們認為可以把庫存品
    賣完。」等語（見高雄地檢署93年度他字第787 號卷第302
    頁) 。
  (4)證人丙○○於原審審理時證稱：新潮社並未授權雅文公司可
    重製「小叮噹VCD13 部26片」，而前揭新潮社授權雅文公司
    重製「小叮噹VCD13 部26片」之版權聲明授權書1 紙，係其
    擅自盜取新潮社及證人胡漢錫之印章蓋用於上偽造而成等語
    ；復證稱：其先與被告甲○○洽定「小叮噹VCD13 部26片」
    壓片重製及經銷販售事宜，事後才與新潮社之負責人胡漢錫
    談及欲購買前開小叮噹光碟之版權事宜，然經證人胡漢錫拒
    絕，惟經其告知後，被告甲○○仍要求出具新潮社授權之版
    權聲明書，其遂偽造前開版權聲明授權書交予被告甲○○等
    語（見原審卷(一)第132頁、第134頁）。
  (5)證人丙○○復於97年1 月30日臺南高分院更(一)審理時具結證
    稱：「（法官問：你賣小叮噹VCD 賣給甲○○時，甲○○是
    否知道小叮噹VCD沒有版權？）我有跟介紹人乙○○說小叮
    噹VCD沒有版權，乙○○也知道，他講說沒有關係。（法官
    問：你賣小叮噹VCD 賣給甲○○時，甲○○是否知道小叮噹
    VCD沒有版權？）他應該知道。」等語。
  (6)證人丙○○再於97年2 月20日臺南高分院更(一)審理時具結證
    稱：「（辯護人問：你為何認為甲○○知道小叮噹VCD 沒有
    版權？）賣有版權的VCD1片零售價要2 、3 百元，要簽有版
    權的話1 支要1 百萬元以上而且還要被抽版稅，我賣甲○○
    1 片才1 萬5 千元，他可以複製1 千片，如果我賣有版權給
    他的話，甲○○用自己公司的名字，不可能用我公司的名字
    ，那我自己公司做就好了，所以他應該知道小叮噹VCD 沒有
    版權。」等語。
  (7)證人胡漢錫於原審審理時證稱：新潮社與日商簽約時代甚久
    ，當時臺灣地區並無VCD ，故新潮社僅擁有附表一所示小叮
    噹卡通之錄影帶部分版權，並無VCD 部分之版權；新潮社並
    未將前開小叮噹卡通之版權轉授予他人，證人丙○○任職於
    新潮社期間，曾因新潮社未擁有附表一所示小叮噹卡通之VC
    D 部分版權，而向其提及是否向日商購買此部分版權，然其
    因認該部分錄影帶發行已久，且數量甚鉅，故決定先行放棄
    ，待有新片出版時，再行購買等情（見原審卷(二)第127 量測
    頁、第128 頁、第130 頁）相符，堪信證人丙○○上開證述
    確屬實情。
  (8)被告甲○○於96年4 月12日在原審供稱：「（問：當時與丙○○談時，是算時間還是算片數？）算時間，但是沒有約定
    數量，時間約定1 年」、「（問：1 年之內是否隨便你壓幾
    片？）是。」等語（見原審卷(二)第10頁）。
  (9)證人丙○○於臺南高分院更(一)審證稱：「（問：寫版權聲明
    授權書是不是87年6 月1 日？）不是，是91年的時候」等語
    （見臺南高分院更一審卷第83頁）。
  (10)準此，被告甲○○經證人丙○○告知後，應已知悉新潮社並
    無「小叮噹VCD13 部26片」之版權，亦未授權予證人丙○○
    或其經營之雅文公司，且證人丙○○所交付之新潮社授權雅
    文公司重製「小叮噹VCD13 部26片」之版權聲明授權書1紙
    乃係出於偽造，實際並未經新潮社授權。承上，復參酌前述
    ，本件被告與丙○○間之交易，被告可重製系爭「小叮噹VC
    D 13部26片」1 年，至92年12月底（上述三(二)3.(3)被告稱授
    權到91年12月底，顯係口誤）及價金19萬5000元等事實，為
    被告與丙○○所一致是認，而本件被告委託力全公司壓片在
    先，嗣後再完成經銷合約書、訂貨合約書、版權聲明授權書
    ，且訂貨合約書之日期倒填，而版權聲明授權書之授權期限
    復未如實填寫，顯然版權等相關契約文件之完成，係為掩飾
    違法行為，其完成目的在於使被告可下單壓片，及將來銷售
    供作合法版權之保證，藉以規避法律責任。而被告與丙○○
    間之交易重在取得「小叮噹VCD13 部26片」之母帶。再者本
    件授權期限1 年，但被告可無限量壓片（重製），然祇須支
    付19萬5000元，凡此均與社會一般習見之版權交易有違。
(11)查證人丙○○前後證述稍有不同，但本件被告對於「小叮噹
    VCD13 部26片」並無版權及對該版權授權書係屬偽造不實之
    文書等基本事實，迭經證人丙○○證述甚詳在卷，此部分事
    實並無不符。再按證人之陳述有部分前後不符，或相互間有
    所歧異，究竟何者為可採，法院仍得本其自由心證予以斟酌
    ，非謂一有不符或矛盾，即應認其全部均為不可採信（最高
    法院74年台上字第1599號判例意旨參照）。次按一般證人因
    為人性之弱點，以及避免得罪涉案被告之考量，往往有翻異
    前供，而改為有利於被告證述之現象，藉以避免遭被告仇視
    。而被告亦利用此種情形，主張證人所為之指證前後矛盾或
    非出於本意，而請求法院排斥其證詞之可信性。惟法院對證
    人所為前後矛盾不一之證詞，不宜僅依表面觀察，發現其一
    有矛盾情形即全然摒棄不採，亦不應依證人事後之翻供即認
    其原先之證詞不實，法院為發現真實，仍有必要依人性弱點
    之角度，深切觀察其前後所為不同之證述，何者係真實可信
    ，何者係事後迴護之詞，一一分析，以作為判決之依據。綜
    觀證人丙○○於偵查、原審及臺南高分院更(一)審審理時之前
    後證述相互參照，顯然被告確實知道證人丙○○所交付系爭
    「小叮噹VCD13 部26片」給伊時係無版權之物，被告辯稱不
    知沒有版權，顯為避重就輕卸責之詞，自不足採。
  4.被告甲○○雖辯稱：其曾至新潮社與證人胡漢錫、丙○○洽
    談「小叮噹VCD13 部26片」之授權事宜，經證人胡漢錫當面
    告知新潮社已將「小叮噹VCD 13部26片」版權轉授予證人丙○○所開設之雅文公司，故其轉向丙○○洽商該「小叮噹VC
    D13 部26片」之版權事宜，而證人丙○○亦出具前開新潮社
    授權雅文公司重製「小叮噹VCD13 部26片」之版權聲明授權
    書以資證明，其不知雅文公司並未取得授權云云。惟查：
  (1)證人胡漢錫於原審審理時具結後證稱：被告曾經丙○○之介
    紹，至新潮社公司洽談購買相關商品事宜，其將新潮社擁有
    版權之出版品目錄出示與被告等人觀看，並表示如有興趣，
    請其等找丙○○商議；當日並未提及小叮噹部分產品等語（
    見原審卷(一)第120 頁），且證人丙○○亦結證稱：被告北上
    至新潮社找證人胡漢錫洽談者，並非小叮噹部分產品，而係
    其他產品等語（見原審卷(二)第121 頁），足見被告前開辯詞
    與事實不符，難以採信。
  (2)復觀被告於原審審理時，就其至新潮社洽商前開版權事項過
    程等事項供稱：當日經胡漢錫告知小叮噹版權已授權予雅文
    公司後，即在胡漢錫辦公室內，與胡漢錫、丙○○2 人洽談
    相關事宜云云（見原審卷(一)第124 頁），惟倘證人胡漢錫業
    已表示前開小叮噹之版權業已轉授予證人丙○○所經營之雅
    文公司，則被告洽談小叮噹相關版權之授權事宜，應由被告
    與證人丙○○自行至雅文公司處洽談為是，當無證人胡漢錫
    再行參與，甚至在證人胡漢錫辦公室內洽談之理，是被告前
    開供詞，顯違交易常情，難以採信。
  (3)另參以被告於偵查中應訊時，經檢察官詢以「小叮噹VCD13
    部26片」之授權來源時，被告甲○○供稱：係其主動找丙○○購買成品及版權，因為臺灣總代理是新潮社，丙○○有出
    示新潮社授權給雅文公司云云，復經檢察官質以為何不向新
    潮社（此部分筆錄誤載為雅文公司）購買時，被告復供稱：
    丙○○說新潮社已經把版權授權給雅文公司云云（見臺南地
    檢署94年度他字第825 號卷第15至16頁），是觀被告於偵查
    中，就如何知悉雅文公司自新潮社處取得版權之過程，均陳
    稱自證人丙○○處得悉，未曾提及新潮社負責人胡漢錫當面
    告知版權已經轉授權予證人丙○○所經營之雅文公司等情，
    足見被告辯稱：因證人胡漢錫當面表示，業已授權予丙○○
    經營之雅文公司云云，要屬事後卸責之詞，無可採信。
  5.被告雖另舉證人劉文壽於原審審理時結證稱：其曾與被告同
    至新潮社洽談前開小叮噹版權事宜，當日證人胡漢錫曾當面
    告知該版權已經授權予雅文公司云云為據，主張其前開辯述
    屬實。惟證人劉文壽於原審審理時雖具結證稱曾與被告同至
    新潮社洽談小叮噹版權授權事宜，並稱商議之際其均在場，
    且曾聽聞證人胡漢錫告知被告稱小叮噹版權業已授權予雅文
    公司云云，然經原審詢以洽談授權相關事宜之條件時，證人
    劉文壽結證稱：當日就小叮噹版權洽談時，在場之人並未提
    到價錢、期間或數量等事項（見原審卷(一)第12 0頁），惟被
    告於同日庭訊時，經隔離訊問後則供稱：當日洽談時，有關
    授權之價格、數量、年限、範圍等事項均曾提及，且談論過
    程約半小時；劉文壽全程在場，且均在旁聽聞其等談話等語
    （見原審卷(一)第124 頁）。依此，證人劉文壽就其所稱當日
    北上之目的，即購買小叮噹版權之價格、授權期間、數量等
    關乎本件交易是否成交之重要事項所為之證詞，與被告所述
    顯有出入，而僅就被告於本案中所為之抗辯即證人胡漢錫曾
    告知新潮社授權予證人丙○○所經營之雅文公司一事，證述
    明確，且與被告所辯相符，參諸證人劉文壽本為被告雇用之
    員工，為被告與證人劉文壽所自認，堪認證人劉文壽於原審
    審理時之證述，要屬迴護被告之詞，且與事實不符，無從援
    引而對被告為有利之認定。
  6.被告雖辯稱：於本案之前，市面上早有以雅文公司名義發行
    之小叮噹光碟片銷售之情事，足見丙○○早已使用前開授權
    書對外授權壓製小叮噹光碟片，故本件係丙○○為達詐騙被
    告甲○○之目的，而將早已使用過之授權書影本，交付予被
    告甲○○，用以詐騙，被告應係遭丙○○之詐騙，而非同謀
    云云。就此被告雖提出以雅文公司名義壓製之小叮噹光碟片
    為據，惟該光碟片之新舊無從判定，亦難認定該光碟片確係
    丙○○於本案發生前委請其他廠商所壓製。況若本案發生前
    ，證人丙○○業已以雅文公司名義壓製小叮噹光碟片，且有
    被告所云大量銷售於市之情形，則被告於本案簽約之際，自
    應與其所云市面上隨處可見壓製小叮噹光碟片之雅文公司聯
    絡簽約，要不致於仍向新潮社請求授權。倘被告係認市面上
    以雅文公司名義發行之小叮噹光碟片均係盜版而找新潮社簽
    約，何以其發現雅文公司即為丙○○所經營者，卻未發現疑
    義或提出質疑？又丙○○交付之授權書影本塗改痕跡明顯，
    且不只一處，如該授權書確有辯護意旨所指情狀，被告收受
    之際何以均未發覺有異而予以收受使用？足見被告所稱本案
    發生前，丙○○已以雅文公司名義大量壓製小叮噹光碟，丙○○係藉之前使用之授權書影本詐騙被告甲○○，被告並不
    知情云云，均有違常情，不足採信。
  (三)被告、丙○○與乙○○就意圖營利而以重製於光碟之方法侵
    害他人之著作財產權，並明知為仿冒商標商品而販賣部分為
    共犯：
  1.被告甲○○因乙○○之介紹，自丙○○處取得系爭「小叮噹
    VCD13 部26片」之母帶，計支出19萬5000元，係以開立支票
    方式支付，票載發票日各為91年12月10日、92年1 月10日，
    票面額各9 萬7500元（見板橋地檢署95年度偵字第2880號卷
    第48頁) ，票號各為0000000 號、0000000 號，先後於91年
    12月12日、92年1 月13日在乙○○之妻子黃麗安設於臺灣土
    地銀行三民分行、帳號000000000000號託收轉帳，此有臺灣
    土地銀行三民分行98年6 月26日民存字第0980000170號函在
    卷可查（見本院卷第254 至258 頁）。
  2.又證人丙○○於95年4 月21日在偵查中供稱於90年7 、8 月
    ，因乙○○之介紹而認識被告，賣給被告之母帶是錄影帶轉
    錄成VCD ，錄影帶是以前新潮社公司的，其取得時版權已經
    過期了；91年7 、8 月，因為其轉錄的VCD 影像比較清楚，
    所以被告向我買，我賣他26片19萬5000元，我拿9 萬5000元
    ，10萬元給乙○○等語（見板橋地檢署95年度偵字第2880號
    卷第12至15頁) 。佐以被告所提出其與乙○○電話錄音光碟
    ，經本院勘驗之錄音譯文所示：「黃（被告）：他說之前那
    些錢他有拿幾萬塊給你。是這樣喔？林（乙○○）：有，有
    拿，有沒錯。黃：有拿是真的囉？林：不是，是你的票。你
    說你的票給我。欸，我拿去兌成現金給他。……黃：那時他
    可能是想要、我大概知道他的意思啦，可能是要跟我要錢啦
    ！我從一開始就不想理他了。大約是，他是沒有明講啦，但
    他的意思就是這樣，他在那講說錢都他們公司拿走，算他最
    倒楣。林：拜託咧，他拿那幾萬塊，我也一樣請他了啊！因
    為他有帶一個朋友來（讓我請），等於錢都還他了啊，他也
    也明知道啊！」之對話內容（見本院卷第125 頁），足認丙○○因販賣系爭「小叮噹VCD 13部26片」之母帶予被告，向
    被告收取2 紙金額共計19萬5000元之支票，經由乙○○兌現
    後，丙○○得9 萬5000元，並將其中10萬元給乙○○之事實
    ，堪以認定。
  3.被告雖辯稱：丙○○於原審審理時結證稱其認小叮噹影片應
    無版權可言，人人均可重製，則丙○○當無向被告甲○○收
    受19萬5 千元之版權費用，且丙○○復證稱將其中10萬元交
    予案外人乙○○作為介紹費用，丙○○實際僅取得9 萬5 千
    元之報酬，與常理相違，足見證人丙○○於原審審理時之證
    述確有隱瞞保留之處，不可採信云云。惟丙○○於原審審理
    時業已結證稱：其向被告甲○○收取19萬5 千元，並交付前
    開小叮噹卡通錄影帶轉錄之VCD ，甲○○未交付版權費，則
    甲○○將無VCD 之母片等語（見原審卷(一)第138 頁），足見
    證人丙○○所收之報酬，名曰版權費，實際上應係交付VCD
    母片之報酬。另丙○○將所收受之報酬，轉交部分即10 萬
    元予介紹人乙○○之舉，僅係證人丙○○與乙○○間之內部
    關係，並不影響被告是否涉有本案犯行之認定，被告此部分
    所辯，仍無可採信。
  4.被告於板橋地檢署95年度偵字第2880號偵查中到庭證稱：「
    當初我透過乙○○要跟被告（指丙○○）買小叮噹光碟片成
    品」等語（見板橋地檢署95年度偵字第2880號卷第31至33
    頁) 。
  5.證人丙○○於96年12月19日在臺南高分院更(一)審審理時證稱
    ：「（法官問：你賣小叮噹光碟給甲○○時，你有沒有跟甲○○說小叮噹光碟沒有版權？）乙○○介紹時說沒有關係，
    我有對甲○○講這個沒有版權，甲○○再要我出具版權聲明
    授權書」等語（見臺南高分院更(一)審卷第80頁）。
  6.證人丙○○於97年1 月30日在臺南高分院更(一)審審理時證述
    ：「（法官問：你把小叮噹VCD 版權時，乙○○當時有沒有
    在場？）有在場，大家都在客廳裡面，包括我、甲○○、甲○○的太太及乙○○」等語（見臺南高分院更(一)審卷第134
    頁）。
  7.證人丙○○於97年1 月30日在臺南高分院更(一)審審理時證稱
    ：「（法官問：你賣小叮噹VCD 版權給甲○○，你接觸甲○○幾次？）1 次，一般都是乙○○在聯絡。」（見臺南高分
    院更(一)審卷第130 頁）。
  8.另被告辯稱：被告經營之至亨公司過去多年業已支付千萬元
    購買合法版權，當無僅為本案小叮噹卡通而侵害他人著作權
    云云。惟被告於本案中是否侵害他人著作權之犯行，仍應以
    本案內之相關證據作為認定之依據，被告於其他作品中，是
    否合法取得授權，不應作為認定本案被告犯行是否成立之依
    據。辯護意旨據此主張被告應無侵害小叮噹著作權之情事云
    云，亦難採信。
  9.綜上，足以證認乙○○對於丙○○賣給被告之「小叮噹VCD
    13 部26 片」沒有版權一事知情，亦知被告購得系爭小叮噹
    光碟的目的在於重製及散布之犯意，猶從中介紹，促使丙○○與被告完成系爭「小叮噹VCD 13部26片」母帶之交易，雖
    乙○○就被告向丙○○索取之版權聲明授權書無法證明知情
    ，惟其與被告、丙○○共同基於重製光碟（仿冒他人商標）
    、散布光碟重製物（販賣仿冒商標商品）之犯意連絡，就意
    圖營利而以移轉所有權之方法散布光碟重製物，並明知為仿
    冒商標商品而販賣部分，有犯意之聯絡及為之分擔，而乙○○事後分得被告所交付之小叮噹光碟母帶之報酬19萬5000元
    其中之10萬元，丙○○則分得9 萬5000元，是乙○○（除行
    使偽造私文書外）、丙○○與被告應依共同正犯論處。
  (四)丙○○係盜用新潮社及胡漢錫之印章，並非偽刻印章：
  1.證人丙○○於93年6 月23日調查筆錄陳稱：「我自行使用新
    潮社及胡漢錫印章蓋用。」等語（見高雄地檢署93年度他字
    第787號卷第160 頁反面第3 行） 。
  2.證人丙○○於94年12月5 日在板橋地檢署證稱：「是我自己
    蓋的，我蓋時『胡』不知情，是『霖』向我表示要買小叮噹
    光碟版權後，我就將授權書填好交給他，然後才去告訴『胡
    』，『胡』才告訴我版權已經過期了，但我以為我們的版權
    到91年12月31日還有效，這張授權書我只是給『霖』看一下
    ，我記得我沒有交給『霖』，這張應該是『霖』自己拿去影
    印的。」等語（見板橋地檢署94年度他字第2686號卷第8頁
    反面）。
  3.證人丙○○於96年2 月8 日原審審理時具結證稱：「（法官
    問：權版授權書是否屬實，新潮社有無將表內的版權授權給
    雅文公司？）（提示雄檢他卷第75頁）沒有授權那是我自己
    做的。（法官問：上面胡漢錫的章如何來？）我在公司偷胡
    漢錫的章來蓋的，公司章也是偷蓋的。（法官問：胡漢錫有
    無授權？）無，那是我自己做的。（法官問：為何偽造授權
    書？）因為被告說壓片一定要授權書，所以我才偽造這張給
    他。（辯護人問：新潮社過去簽約時，小章是以何人的？）
    胡永秋。（辯護人問：有無過用胡漢錫的？）也有。（法官
    問：胡漢錫的章如何來？）那是我盜蓋的我沒有刻。」等語
    （見原審卷(一)第131 至138 頁）。
  4.證人丙○○於96年12月19日在臺南高分院更(一)審審理中具結
    證稱：「（法官問：胡漢錫的印章，是你偽刻或是你盜用的
    ？）公司的章是我偷蓋的。（法官問：為何你在板橋地院講
    的是偽造的？）我拿公司的章偷蓋的，我在板橋就講這樣。
    （法官問：是你偷新潮社的印章偷蓋的，是不是？）對。（
    法官問：是新潮社的負責人是胡永秋，為何你沒有用胡永秋
    的印章，用胡漢錫的印章？）因為一般對外是用胡永秋，但
    簽合約是胡漢錫在簽。公司對外簽合約都是胡漢錫。（法官
    問：你的意思是胡漢錫是新潮社的實際負責人？）對，因為
    印章都在中和這邊，我平常出去簽合約我用新潮社及胡漢錫
    去蓋的，因為這次去蓋他不曉得，是我個人拿起來蓋然後再
    蓋出去這樣子。因為一般公文書都是胡永秋的名字，我偷蓋
    胡漢錫的章比較不會影響到公司。（法官問：胡漢錫曾說版
    權授權書印章與他的印章不同，你有何意見？）胡漢錫的印
    章有好幾個。（法官問：你蓋版權聲明授權書的印章，是放
    在何處，你怎能拿的到？）放在他公司抽屜裡面，我可以拿
    得到。（法官問：沒有鎖嗎？）有的有鎖，有的沒有鎖。重
    要的有鎖，但是我在簽合約會帶印章出去。（法官問：那一
    份版權聲明書上新潮社公司的章，是不是公司的章？）不是
    偽刻的，是公司的章，公司的章及胡漢錫的章是我偷蓋的。
    （法官問：既然你說是你拿來偷蓋的，為何你在你案件中說
    新潮社及胡漢錫的章是你偽刻的？）我沒有講過是偽刻的，
    我盜蓋的，跟新潮社的和解書也是寫盜蓋的。」等語（見臺
    南高分院更(一)審卷第73至74頁、第81頁之96年12月19日審理
    筆錄）
  5.承上，丙○○在本件原審既證稱其係「盜用」上述印章以偽
    造「版權聲明授權書」，何以於其本人被訴違反著作權法案
    件審理時卻又自白係「偽刻」上述印章以偽造「版權聲明授
    權書」？其原因何在？蓋用於上述「版權聲明授權書」上之
    新潮社公司暨胡漢錫之印章各1 枚究係真正抑出於偽刻？經
    查：
  (1)證人丙○○於臺南高分院96年12月19日證稱：「（法官問：
    臺灣高等法院96年上訴字第1478號你違反著作權法案是否已
    確定？) 還沒有確定。（法官問：提示高雄地檢署93年他字
    第787 號卷第153 至155 頁，你剛才所講版權聲明授權書是
    不是這1 份？）對。( 法官問：那一份版權聲明授權書上新
    潮社公司的章，是不是公司的章？）不是偽刻的，是公司的
    章，公司的章及胡漢錫的章是我偷蓋的。（法官問：既然你
    說是你拿來偷蓋的為何你在你的案件中說新潮社及胡漢錫的
    章是你偽刻的？）我沒有講過是偽刻的，我盜蓋的，跟新潮
    社的和解書也是寫盜蓋的。」等語（見臺南高分院更(一)審卷
    第80至81頁之96 年12 月19日審理筆錄）
  (2)次查關於新潮社、胡漢錫的印章，在卷內計有3 份證據資料
    ，分別為：版權聲明授權書（見高雄地檢署93年度他字第
    787 號卷第74頁反面）、辯護人在原審提出之合約書及付
    款證明（見原審卷(二)96年3 月23日補充辯護狀後附之被證4
    ）、胡漢錫與丙○○之和解書（見被告丙○○之板橋地院
    95訴2784號卷），上述及依肉眼觀察不論新潮社之大章
    或胡漢錫之小章之印文均相同，足見版權聲明授權書之新潮
    社、胡漢錫之印章皆是新潮社公司既有之大小章，是以證人
    丙○○稱附表二所示7 枚印文係其盜蓋乙事，與事實相符，
    足資採信。
  6.被告雖辯稱：丙○○於原審審理時證稱其交付予被告之新潮
    社授權雅文公司重製「小叮噹VCD 13部26片」之版權聲明授
    權書1 紙上，有關新潮社與胡漢錫之印文均係其盜用新潮社
    與證人胡漢錫之印章所製作，且係其前往被告至亨公司所在
    地之臺南地區時，在車上所盜蓋。然新潮社與胡漢錫之印章
    隨時均需使用，不可能任令丙○○攜帶至臺南地區，故丙○○應係在新潮社公司盜用前開印章云云。惟查新潮社與胡漢
    錫之印章亦非每日均需使用，而依現今交通，臺北臺南1 日
    即可往返，丙○○縱將之攜至臺南地區使用，用畢隨即北上
    放回公司，亦無困難。況丙○○究竟在臺南地區亦或臺北地
    區盜蓋新潮社與胡漢錫印章，致本院無法確定其盜用印文之
    地點，惟對於被告甲○○是否知悉丙○○偽造前開授權書犯
    行之認定，並無影響。
  7.被告復辯以：丙○○交付之前開授權書上，蓋有新潮社與胡
    漢錫之真正印文，足見前開授權書係經胡漢錫之授權，被告
    甲○○係在遭丙○○詐騙之情形下而誤認新潮社業已授權予
    雅文公司云云。然查被告於原審審理時迭次陳稱：係因證人
    胡漢錫當面告知新潮社已將小叮噹之版權授權予雅文公司，
    故認丙○○業已擁有合法權利云云，惟胡漢錫並未為此告知
    等情，已如前述。是丙○○所交付前開授權書上之印文真偽
    ，本不影響被告是否知悉雅文公司有無獲得授權之認定，上
    開辯護意旨，亦無可採。
  8.另被告辯稱：倘被告與丙○○共謀偽造以新潮社為名義之授
    權書，則丙○○隨意委請不知情之刻印店盜刻新潮社與胡漢
    錫之印章即可，無庸大費周章盜取新潮社與胡漢錫之印章蓋
    用於上云云。然被告於本案發生前，曾與新潮社進行交易，
    雙方並曾簽定書面契約，其上亦有新潮社與胡漢錫之真正印
    文（見原審卷(二)第25頁所附被告提出之合約書1 份），依此
    ，丙○○擅自盜用新潮社與胡漢錫之真正印章之舉，於事後
    案發遭警查緝時，被告甲○○面對司法機關追訴時，即可提
    出前後2 份文件上之新潮社與胡漢錫之印文均屬相同，而以
    不知證人丙○○未經授權為詞而推免其刑責。是丙○○使用
    新潮社與胡漢錫之真正印章並非全無意義，被告就此所辯，
    仍無可採。
  9.被告於臺南高分院更一審所提出之「快樂圖書」開立之發票
    影本1 紙、紘騏企業有限公司發票、估價單各1 紙及光碟22
    片影本（見臺南高分院更(一)審卷第193 至204 頁），係於97
    年2 月13日、同年月21日所購買，而被告於原審所提出之「
    小叮噹13版VCD 光碟片封套」影本（見原審卷(一)第59至63頁
    ），係雅文公司所出版之系爭電影版小叮噹，均與本案犯罪
    事實無關，均不能作為有利被告事實認定之證據，附此敘明
    。
  (五)被告販賣盜版小叮噹VCD 給僮書房、幼福公司之起迄時間及
    次數？
  1.證人丁○○於98年6 月11日本院審理中具結後證稱，其於93
    年4 月21日向調查員所陳述之筆錄實在，且在調查局已檢視
    過扣案之與至亨公司往來對帳單。參以證人丁○○向調查員
    陳稱：「自93年2 月27日起至3 月25日止。共進貨1300片」
    、「自92年7 月開始向至亨公司進貨，但未保留每個月的銷
    貨單，大約有2000片。」等語（見高雄地檢署93年度他字第
    787 號卷第31頁、第32頁），且由上開扣案之對帳單觀之，
    僮書房分別於93年2 月27日、3 月1 日及同年3 月18日向至
    亨公司購進「小叮噹VCD 13部26片」光碟3 次，可見僮書房
    自92年7 月間開始即向被告購進「小叮噹VCD 13版26 片 」
    系列光碟，購進總數量約2000片，且被告自92年7 月起賣出
    盜版小叮噹VCD 予僮書房至少4 次，已可認定。
  2.查證人李坤聰是一新書局之負責人，一新書店向僮書房購進
    盜版小叮噹電影版卡通系列光碟加以販售，而其於93年4 月
    20日向調查員陳稱：「被查扣之一新書局仿冒小叮噹系列卡
    通光碟來源是僮書房兒童圖書社業務員邱敬銘於92年初（詳
    細日期我已忘記）來我店中兜售…，所以我才會認為這些光
    碟是合法的光碟，才會向僮書房圖書兒童圖書社以買斷的方
    式購買前述小叮噹系列卡通光碟。」、「我約於92年初開始
    販賣仿冒小叮噹系列卡通光碟，因販售的數量不多，因此在
    進貨時並未特別紀錄數量…」等語（見高雄地檢署93年度他
    字第787 號卷第27頁正反面）。
  3.被告於臺南高分院96年度上訴字第494 號之96年7 月9 日準
    備程序、96年8 月15日第一次審判期日答辯要旨均供述：「
    賣給幼福公司小叮噹VCD 數量約幾千片，詳細的數量記不清
    楚了。賣給僮書房的數量也是一樣，1 套有13集（26片），
    1 集有2 片（上、下集）」、「時間是從91年開始，就跟他
    們這2 家公司有生意，賣小叮噹是從92年初開始，直到被查
    獲時為止，訂貨方式是用傳真，幼福公司訂貨次數約2 、3
    次，僮書房訂貨次數約4 、5 次，僮書房每一次訂貨的數量
    比較少。」（見臺南高分院上訴卷第41頁、第73頁) 。而被
    告於93年4 月21日在調查局陳稱：「我自92年初與丁○○熟
    識後，便開始供應前述小叮噹等日本系列的卡通光碟片給僮
    書房販售。」（見高雄地檢署93年度他字第787 號卷第47頁
    ）。
  4.查證人鍾祿昌為幼福公司總經理，所有幼福公司的行銷及進
    貨均由其負責，其於94年12月20日具結後向檢察官證稱：「
    小叮噹VCD 13部26片是我向至亨公司的甲○○訂的，我有帶
    我們的合約書來，我們還有向『霖』訂過保證書第2 頁的其
    他產品。（庭呈保證書2 紙）」、「( 問：何時開始和『霖
    』往來？) 92年1 月間，『霖』得知我們公司有在網路上賣
    光碟片就主動來問我要不要賣小叮噹13部的光碟片，我有要
    求『霖』要簽保證書。…當初就是由我負責和『霖』簽約的
    ，我向『霖』進貨的次數我已忘了，但我還有留一些進貨單
     ( 庭 呈進貨單4 紙) 」等語（見板橋地檢署94年度他字第
    2686 號 卷第19頁) 。經檢視證人鍾祿昌所提出之保證書，
    係由被告以至亨公司名義出具，其上記載日期為92年1 月10
    日（見同上卷第26頁），而證人鍾祿昌所提出之進貨單4 紙
    ，其中幼福公司於93年4 月15日尚購進VCD 經濟包2 片裝、
    1300包，此有進貨單在卷可查（見同上卷第21頁），顯見被
    告於93 年4月15日尚賣出盜版小叮噹VCD 給幼福公司至明。
  5.證人丁○○雖證稱自92年7 月間始向被告購進盜版小叮噹VC
    D ，然參酌被告上開供詞，指其自92年初即出售予僮書房、
    幼福公司，及證人李坤聰證稱一新書局向僮書房購買小叮噹
    系列卡通光碟的時間是92年初等情。復佐以被告出具保證書
    、進貨單之時間諸情節，足認被告係自92年1 月間起至93年
    4 月15日止，販售盜版小叮噹ＶＣＤ給僮書房、幼福公司，
    至被查獲為止，計賣給幼福公司至少2 次，僮書房至少4次
    之多。
  (六)本案查扣被告所重製之小叮噹VCD 光碟共5,817 片：
    查法務部調查局高雄市調查處於93年4 月21日，在被告住處
    搜索並扣押小叮噹裸片，共計1,836 片（見臺南地檢署95年
    度偵字第503 號卷第71至74頁），於93年4 月20日在王興炫
    住處搜索並扣押被告所販售之重製影音光碟片小叮噹裸片，
    共計3,960 片（見上開偵查卷第79頁），另於93年4 月20日
    在丁○○之店內搜索並扣押被告所販售之重製影音光碟小叮
    噹裸片，共計21片（見上開偵查卷第83頁），綜上合計共扣
    押5,817 片，該等光碟片及包裝上明顯可見有告訴人公司「
    DORAEMON小叮噹及圖」之商標（見高雄地檢署93年度他字第
    787 號卷第18、19頁照片），而系爭「小叮噹及圖」商標圖
    樣為小學館公司申請註冊登記取得商標專用權，指定使用於
    影碟、錄影帶、彩色卡通影片、電視影片、動畫電影片等商
    品上，商標專用期限自91年2 月16日起至99年11月30日止，
    依商標法規定享有商標專用權，告訴人國際影業公司則經小
    學館公司授予上開商標獨家使用權等情，亦有第984817 號
    商標註冊證影本、授權契約影本在卷可稽（見高雄地檢署93
    年度他字第787 號卷第9 至14頁），且為被告所不爭執，此
    部分事實亦可認定。
  (七)檢察官於本院聲請傳喚證人胡漢錫、丙○○、胡永秋到庭作
    證，惟查證人胡漢錫已於原審及臺南高分院更(一)審出庭具結
    作證（見原審卷(一)第125 至131 頁、第141 頁、臺南高分院
    更(一)審卷第135 至139 頁、第143 頁），證人丙○○亦已於
    原審更(一)審迭次到庭具結作證（見原審卷(一)第131 至138 頁
    、第142 頁、臺南高分院上訴卷、臺南高分院更(一)審卷第72
    至84頁、第87頁、第127 至135 頁、第142 頁、第157 至
    161 頁、第170 頁、第189 至190 頁、第206 頁、），是以
    證人胡漢錫、丙○○已經法官合法訊問，於訊問時亦予檢察
    官及被告詰問之機會，且渠等證述明確別無訊問之必要，依
    刑事訴訟法第196 條規定，不得再行傳喚。至於證人胡永秋
    雖係新潮社之負責人，惟實際業務係由證人胡漢錫負責，且
    檢察官傳喚證人胡永秋之待證事實，即新潮社與胡漢錫之印
    章之使用情形已明，有如上述，是以本院因認亦無傳喚證人
    胡永秋到庭作證之必要。
  (八)綜上所述，被告甲○○行使偽造私文書、意圖營利而擅自以
    重製光碟之方法侵害他人之著作財產權、意圖營利而以移轉
    所有權之方法散佈著作重製物光碟而侵害他人之著作財產權
    、於同一商品使用註冊之同一商標、販賣仿冒商標商品等犯
    行，均已臻明確，堪以認定，應依法論科。
丙、論罪科刑：
一、按被告行為後，刑法及刑法施行法業於94年2 月2 日經總統
    以華總一義字第094-00014901號令修正公布，並於95年7 月
    1日施行，綜其全部罪刑之結果而為比較如下：
  (一)查被告行為時修正施行前刑法第28條乃規定：「二人以上共
    同實施犯罪之行為者，皆為正犯」，而修正施行後同條文僅
    將「實施」修正為「實行」，考之修正條文立法理由說明，
    其主要目的係在排除僅參與犯罪之「陰謀」或「預備」階段
    者成立共同正犯之可能，就此而言，修正施行後刑法第28條
    之規定已較修正前之規定限縮共同正犯成立之範圍，然本件
    被告所為之犯行，非屬陰謀、預備共同正犯，適用新舊法之
    結果，修正後之規定並非較有利於正犯，因此，依刑法第2
    條第1 項前段之規定，仍應適用修正前刑法第28條之規定。
  (二)刑法第56條連續犯之規定業經修正後之新刑法刪除，倘依修
    正後之新法，被告先後多次所犯明知為仿冒商標商品而販賣
    罪，即應分論併罰。此刪除雖非犯罪構成要件之變更，但顯
    已影響行為人刑罰之法律效果，自屬法律有變更，依新法第
    2 條第1 項規定，比較新、舊法結果，自以適用被告行為時
    法律即修正前刑法第56條論以連續犯，較有利於被告。
  (三)刑法第55條後段之牽連犯規定亦經修正後之新刑法刪除，倘
    依修正後之新法，被告甲○○所為行使偽造私文書及違反著
    作權法各罪，即應分論併罰。比較新舊法之規定，自以適用
    修正前刑法第55條牽連犯之規定對於被告甲○○較為有利。
  (四)綜合上述比較新舊刑法之規定，以舊刑法有利於被告，依新
    刑法第2條第1項規定，自應適用行為時修正前刑法。
二、次按刑法上所謂常業，係指反覆以同種類行為為目的之職業
    性犯罪而言，僅須有賴某種犯罪為業之意思，而有事實上之
    表現為已足（最高法院85年度台上字510 號判例參照）。故
    刑法所定常業罪，僅須有賴某種犯罪為業之意思，又有事實
    表現即為已足，不以藉該犯罪為惟一生活為必要，更不以經
    營時日長短、所得多寡或盈虧結果為認定標準。查被告係至
    亨公司之負責人，其以至亨公司名義與丙○○經營之雅文公
    司簽約，由至亨公司負責經銷上開重製之光碟，先後販賣予
    幼福公司、僮書房達1 年有餘等情，均經認定如前，就販賣
    侵害他人著作權之光碟部分，足認被告甲○○確具有反覆銷
    售重製光碟營利之意圖，並恃販賣侵害著作財產權之重製光
    碟行為以維生，以之為常業甚明。至於被告甲○○利用力全
    公司重製光碟之行為，雖僅有1 次，然被告經營至亨公司，
    先委外重製上揭光碟片，再予販賣，其重製之目的意在販賣
    （移轉所有權而散佈），而重製行為、販賣行為復為目的方
    法關連之高低度行為，被告既以常業販賣盜版光碟為目的，
    則其重製光碟之行為亦必基於販賣之目的性考量，而反覆實
    施同種類行為，同屬職業性犯罪，亦應認係基於意圖銷售而
    反覆實施非法重製於光碟之行為以維生，並以之為常業。是
    應認被告甲○○重製盜版光碟、販賣盜版光碟之行為，已違
    反修正前著作權法第91條第3 項、第91條之1 第3 項之規定
    ，且以之為常業，應論以著作權法第94條第2 項、第1 項之
    罪，附此敘明。
三、再按常業犯、連續犯、繼續犯等跨越一段期間之犯罪，其犯
    罪行為實施中，其間法律縱有變更，但其行為既跨越實施至
    新法施行之後，即無行為後法律變更之可言，應依新法處斷
    ，無適用刑法第2 條第1 項但書之餘地（最高法院92年度台
    上字第2810號判決意旨參照）。查著作權法於87年1 月21日
    修正後，復經92年7 月9 日、93年9 月1 日、95年5 月30日
    多次修正，而被告甲○○意圖銷售而擅自以重製之方法侵害
    他人之著作財產權之犯行係在91年11月6 日（委託力全公司
    加工製造），而其意圖營利而以移轉所有權之方法散佈著作
    重製物光碟之犯行係自92年初（販售予幼福公司、僮書房）
    起，迄93年4 月15日止（販售予幼福公司），亦即其犯罪行
    為最後實施日期係在92年7 月9 日著作權法修正施行之後，
    依上開說明，尚無適用新刑法第2 條第1 項但書之餘地，應
    逕以92年7 月9 日修正施行之著作權法為其「行為時法」，
    合先敘明。經查：
  (一)92年7 月9 日修正公布之著作權法第28條之1 第1 項增訂「
    著作人除本法另有規定外，專有以移轉所有權之方式，散布
    其著作之權利」，並增訂第91條之1 ，作為獨立處罰侵害著
    作人以移轉所有權之方式之散布權之依據，刪除第87條第2
    款中有關視為侵害著作權之規定，其第91條之1 第1 項規定
    「意圖營利而以移轉所有權之方法散布著作原件或其重製物
    而侵害他人之著作財產權者，處3 年以下有期徒刑、拘役，
    或科或併科新臺幣75萬元以下罰金。」，同條第3 項規定「
    犯第1 項之罪，其重製物為光碟者，處3 年以下有期徒刑、
    拘役，或科或併科新臺幣150 萬元以以下罰金。」。第94條
    第1 項則規定「以犯第91條第1 項、第2 項、第91條之1 、
    第92條或第93條之罪為常業者，處1 年以上7 年以下有期徒
    刑，得併科新臺幣30萬元以上3 百萬元以下罰金。」。93年
    9 月1 日修正之著作權法，該第94條則未修正，其法定刑與
    92年7 月9 日修正著作權法第94條常業犯規定之法定刑相同
    。嗣上開規定復於95年5 月30日修正，將其中第94條第1 項
    常業犯之規定刪除。經比較92年7 月9 日修正公布之著作權
    法第91條之1 第3 項、第94條第1 項，及93年9 月1 日修正
    公布之著作權法第91條之1 第3 項、第94條第1 項規定，暨
    95年5 月30日修正公布，同年7 月1 日生效施行之著作權法
    第91條之1 第3 項之規定，後二者於著作權法第91條之1 第
    3 項中對重製物為光碟時所規定之最重本刑雖均為有期徒刑
    1 年，但93年9 月1 日修正公布及95年5 月30日修正公布同
    年7 月1 日生效施行之著作權法第91條之1 第3 項將自由刑
    之下限由拘役提高至有期徒刑6 月，且將併科罰金部分由新
    臺幣「150 萬元以下」提高為「20萬元以上200 萬元以下」
    ；而95年5 月30日修正公布同年7 月1 日生效施行之著作權
    法第94條常業犯規定雖遭刪除，然95年7 月1 日生效施行之
    新刑法亦刪除第56條關於連續犯之規定，改採一罪一罰。而
    被告自92年初起，以迄93年3 月25日止，擅自以移轉所有權
    之方法散布重製光碟而侵害他人之著作財產權之時間長達1
    年有餘，犯行次數至少在7次以上，依修正後刑法第2 條第1
    項規定比較上揭行為時常業犯之規定（法定本刑為1 年以上
    7 年以下有期徒刑，得併科新臺幣30萬元以上3 百萬元以下
    罰金）及現行著作權法第91條之1 第3 項規定（法定本刑為
    6 月以上3 年以下有期徒刑，得併科新臺幣20萬元以上2 百
    萬元以下罰金）。倘依現行著作權法第91條之1 第3 項規定
    ，將被告所犯擅自以移轉所有權之方法散布重製光碟而侵害
    他人著作財產權罪，數罪併罰之結果（僅以7 次犯罪計算）
    ，最高得處21年以下有期徒刑，最低應處3 年6 月以上有期
    徒刑。比較結果，自仍以適用被告行為時即92年7 月9 日修
    正之著作權法第94條第1 項、第91條之1 第3 項之規定，較
    有利於被告，依新刑法第2 條第1 項前段之規定，自應依行
    為時之法律即92年7 月9 日修正之著作權法第94條第1 項、
    第91條之1 第3 項規定論處。
  (二)又被告甲○○所為常業重製光碟之犯行，雖亦合於92年7 月
    9 日修正前著作權法第91條第3 項意圖銷售而擅自以重製於
    光碟之方法侵害他人之著作財產權罪之構成要件，然被告甲○○重製光碟之目的無非在於銷售營利，且本件既於比較修
    正前後著作權法第94條常業犯之規定後，認依行為時之92年
    7 月9 日修正著作權法第94條第1 項之散布常業罪論處較有
    利於被告，則重製光碟常業之高度行為部分，即應全部依行
    為時法之犯罪構成要件，即依92年7 月9 日修正公布之著作
    權法第94條第2 項、第91條第3 項之規定重製光碟常業罪論
    處，自無割裂再適用92年7 月9 日修正前著作權法第94條、
    第91條第2 項規定之餘地。
  (三)再92年7 月9 日修正著作法第94條第1 項、第2 項所謂「以
    犯第91條第1 項、第2 項、第91條之1 、第92條或第93條之
    罪為常業者」、「以犯第91條第3 項之罪為常業者」，係指
    專以觸犯第91條第1 項、第2 項、第3 項、第91條之1 或第
    92條、第93條，或兼犯前揭2 條以上之罪，為其日常之職業
    ，賴以為生而言，為第91條、第91條之1 、第92條或第93條
    犯罪之加重態樣，且性質上屬多數行為之集合犯，法律上擬
    制為一罪，其反覆從事之多數行為相互間並不發生連續犯、
    牽連犯或想像競合犯之問題。被告甲○○基於常業之犯意而
    犯第91條第3 項、第91條之1 第3 項之罪，則應擇其重者論
    以著作權法第94條第2 項、第91條第3 項意圖銷售而擅自以
    重製之方法侵害他人之著作財產為常業罪（最高法院92年度
    台上字第2890號判決可資參照）。
  (四)按61年訂定之商標法第6 條規定：「本法所稱商標之使用，
    指將商標用於商品或其包裝或容器之上，行銷市面而言」。
    所謂行銷市面，係指向市場銷售作為商業交易之意，當含有
    將商品販賣於市場之意思，故所謂商標之使用，自包括販賣
    行為在內。72年修正商標法，第6 條第1 項修正為「本法所
    稱商標之使用，係指將商標用於商品或其包裝或容器之上，
    行銷國內市場或外銷者而言」，將「行銷市面」修正為「行
    銷國內市場或外銷」，解釋上，商標之使用，仍應包括販賣
    行為在內。82年修正商標法，第6 條第1 項修正為「本法所
    稱商標之使用，係指為行銷之目的，將商標用於商品或其包
    裝、容器、標帖、說明書、價目表或其他類似物件上，而持
    有、陳列或散佈。」擴大原規定行銷於市面之販賣行為（散
    佈），尚包括持有、陳列，至所稱商標之使用，仍含有販賣
    行為在內，乃解釋上之當然。91年5 月29日修正公佈商標法
    ，第6 條第1 項仍維持相同之內容。92年5 月28日修正，同
    年11月28日施行之商標法第6 條再修正為「本法所稱商標之
    使用，指為行銷之目的，將商標用於商品、服務或其有關之
    物件，或利用平面圖像、數位影音、電子媒體或其他媒介物
    ，足以使相關消費者認識其為商標。」已將視為使用之原條
    文第2 項規定，改列為商標使用之範圍，而將第2 項刪除。
    可見92年5 月28日修法前第6 條規定「商標之使用」之概念
    ，含有「持有、陳列或散佈」文義，解釋上認包含有販賣之
    意思，修法後「商標之使用」之內涵已變更，商標法第81條
    之犯罪構成要件亦隨之變更。因此，現行商標法第6 條之規
    定，解釋應僅係就商標之使用，主觀上必須有行銷之主觀目
    的加以定義，至商標使用為客觀行為，尚不得以該條規定作
    為「使用行為」涵括「販賣行為」之依據。倘為行銷之目的
    ，將商標使用於商品後，另有販賣該商品之行為，即為法律
    上2 個不同之行為，應分別構成商標法第81條第1 款之未得
    商標權人同意，於同一商品使用相同之商標罪，及第82條明
    知為上揭商品而販賣罪。次按：
  1.商標法於92年5 月28日修正時，將原第62條：「意圖欺騙他
    人，有左列情事之一者，處3 年以下有期徒刑、拘役或科或
    併科新臺幣20萬元以下罰金：一、於同一商品或類似商品，
    使用相同或近似於他人註冊商標之圖樣者…」之規定，修正
    為第81條：「未得商標權人或團體商標權人同意，有下列情
    形之一者，處3 年以下有期徒刑、拘役或科或併科新臺幣20
    萬元以下罰金：一、於同一商品或服務，使用相同之註冊商
    標或團體商標者……」。其法定刑雖未變動，但從條文文義
    觀之，構成要件已經變更，即有比較新舊法適用之必要。因
    此如犯商標法第81條第1 款之罪，新法之處罰已放寬處罰之
    要件，如有比較新舊法適用之必要時，經比較新舊法之適用
    之結果，應依舊法處斷。
  2.惟查被告甲○○未得商標權人同意，於91年11月6 日使用他
    人之「,DORAEMON 小叮噹及圖」商標，重製於光
    碟片上，嗣於92年1 月間起至93年4 月15日止，先後販賣予
    幼福公司及僮書房等情，應認被告係基於販賣仿冒商標商品
    之概括犯意，而連續犯跨越一段期間之犯罪，犯罪行為實施
    中，其間法律縱有變更，但其行為既跨越實施至新法施行之
    後，即無行為後法律變更之可言，應依新法處斷，無適用刑
    法第2 條第1 項但書之餘地，被告連續販賣仿冒商標商品予
    僮書房、幼福公司之行為，查其販賣仿冒商標商品之最後實
    施日期係在92年5 月28日商標法修正施行之後，依上開說明
    ，尚無適用新刑法第2 條第1 項但書之餘地，應逕以92年5
    月28日修正施行之現行商標法為其「行為時法」，而應依現
    行商標法第82條之規定論處，併予敘明。
  3.又被告甲○○因重製盜版光碟，而於同一商品使用同一註冊
    商標之犯行，雖係在92年5 月28日修正施行現行商標法之前
    ，合於修正前商標法第62條第1 款之構成要件，然被告甲○○仿冒商標於商品（盜版光碟）之目在於行銷市面之意，惟
    其在市面行銷販賣之時間，長達1 年有餘，是其連續販賣仿
    冒商標商品犯行，既跨越實施至新法施行之後，而逕以92年
    5 月28日修正施行之現行商標法第82條之規定論處，則被告
    使用告訴人商標圖樣於同一商品之高度行為部分，即應全部
    依現行商標法第82條之犯罪構成要件論處，自無割裂再適用
    92年5 月28日修正前商標法第62條第1 款規定之餘地。
  4.如前所述，被告甲○○為販賣仿冒（盜版）光碟之目的，將
    告訴人之商標圖樣使用於仿冒（盜版）光碟後，另有販賣該
    仿冒（盜版）商品之行為，分別觸犯商標法第81條第1 款之
    未得商標權人同意，於同一商品使用相同之註冊商標罪，及
    第82條明知為上揭商品而販賣罪之構成要件，應依高度行為
    吸收低度行為之法則，依商標法第81條第1 款之規定論處。
四、核被告甲○○所為係犯刑法第216 條、第210 條之行使偽造
    私文書罪及92年7 月9 日修正公布之著作權法第91條第3 項
    意圖營利而以重製於光碟之方法侵害他人之著作財產權罪，
    暨第94條第2 項、第91條第3 項以犯意圖營利而以移轉所有
    權之方法散布重製光碟而侵害他人之著作財產權為常業罪。
    又被告重製盜版光碟，而於光碟之同一商品之「小叮噹VCD
    13部26片」光碟同一商品之包裝及內容上，使用告訴人公司
    「,DORAEMON 小叮噹及圖」之同一商標，明知係
    仿冒商品而販賣，係犯商標法第81條第1 款、第82條之罪。
    被告先後多次販賣仿冒商標光碟之犯行，均時間緊接，所犯
    構成要件皆相同之罪名，顯均係基於概括犯意反覆為之，應
    依修正前刑法第56條連續犯之規定，論以一罪，並依法加重
    其刑。又被告意圖銷售而販賣，其一販賣行為同時觸犯常業
    侵害他人著作權罪（按被告所犯著作權法第94條第1 項之以
    犯同法第91條第3 項、第91條之1 第3 項之常業罪，性質上
    屬多數行為之集合犯）、連續明知為仿冒商標商品而販賣罪
    ，為想像競合犯，應依修正前刑法第55條從一情節較重之修
    正前著作權法第94條第2 項、91條第3 項之以犯意圖營利而
    以重製於光碟之方法侵害他人之著作財產權為常業罪處斷。
    又被告甲○○與丙○○及介紹人乙○○間，就所犯上開之罪
    除刑法第216 條、第210 條部分外，均有犯意之聯絡，行為
    之分擔，均為共同正犯，而被告甲○○與丙○○間，就所犯
    上開刑法第216 條、第210 條部分，有犯意之聯絡，行為之
    分擔，為共同正犯。被告甲○○盜用印章之部分行為，應為
    偽造私文書之全部行為所吸收；偽造私文書之低度行為，應
    為行使偽造私文書之高度行為所吸收，均不另論罪。被告甲○○使不知情之力全公司為其等將如附表所示之視聽著作重
    製於光碟，為前開犯罪之間接正犯。被告甲○○所犯上開行
    使偽造私文書罪、意圖營利而以重製於光碟之方法侵害他人
    之著作財產權罪，以犯意圖營利而以移轉所有權之方法散布
    重製光碟而侵害他人之著作財產權為常業罪，有方法結果之
    牽連關係，應依修正前刑法第55條後段之規定從一重之以犯
    意圖營利而以移轉所有權之方法散布重製光碟而侵害他人之
    著作財產權為常業罪論處。又本件起訴書雖未援引刑法第21
    6 條、第210 條行使偽造私文書罪之條文，但其犯罪事實欄
    已記載上訴人持丙○○所偽造之「版權聲明授權書」委託不
    知情之力全公司製作場所負責人甘泰山非法重製「小叮噹VC
    D 13部26片」共計2 萬6 千片等事實（見本件起訴書第1 頁
    倒數第5 行至第2 頁第2 行），則依上述說明，自應認檢察
    官已就上訴人行使偽造「版權聲明授權書」私文書之事實提
    起公訴，併此敘明。又被告對於「盜用印章」及「偽造版權
    聲明授權書」之事實，起訴事實雖未記載，但與行使偽造「
    版權聲明授權書」之高度行為有吸收關係，本院自得一併加
    以審判。另被告於盜版系爭光碟之同時，復於光碟封面及內
    容使用告訴人之系爭商標圖樣之行為，復持以販賣之事實，
    起訴事實雖未記載，但與著作權法之意圖營利而以重製於光
    碟之方法侵害他人之著作財產權為常業犯、意圖營利而以移
    轉所有權之方法散布光碟之方法侵害他人之著作財產權為常
    業犯，有裁判上一罪之關係，本院自得一併加以審判。末查
    被告甲○○犯罪後，中華民國96年罪犯減刑條例，於96年7
    月4 日制訂公布，並於同年7 月16日施行生效，因被告犯罪
    時間，係在96年4 月24日前，且受有期徒刑1 年6 月以下宣
    告刑，合於同條例第2 條第1 項及第3 條第1 項減刑條件，
    應就其宣告刑，依法減刑。
五、原審據予論罪科刑，並對被告甲○○依偽造文書罪，量處有
    期徒刑6 月，固非無見，惟查：(一)原判決就前開著作權法新
    舊條文之比較適用，已有違誤，且原判決既認被告甲○○除
    意圖營利非法重製光碟著作物外，另有銷售散布盜版光碟之
    事實，惟於理由欄就被告甲○○此部分犯行未予論述，亦有
    違誤。(二)又被告甲○○重製、散布之盜版光碟，其光碟標示
    面及光碟藉由機器播放顯示於電視螢幕之畫面，均有與告訴
    人註冊商標相同之「,DORAEMON 小叮噹及圖」商
    標，其此部分所為分別觸犯商標法第81條第1 款之未得商標
    權人同意，於同一商品使用相同之註冊商標罪，及第82條明
    知為上揭商品而販賣罪之構成要件，應依高度行為吸收低度
    行為之法則，依商標法第81條第1 款之規定論處，並與起訴
    意旨所述違反著作權法部分犯行具有裁判上一罪關係，為起
    訴效力所及，原判決就此未予審究，自有已受請求之事項未
    予判決之違法。(三)另被告已與告訴人國際影業公司達成和解
    ，由被告賠償告訴人及登報刊登道歉啟事後，告訴人國際影
    業公司同意不再追究被告一切民、刑事責任，有和解契約書
    、切結書、臺灣新生報第一版剪報、匯款申請書回條等在卷
    可憑（見臺南高分院上訴卷第120 至125 頁），原審就此未
    及審酌。(四)又被告甲○○犯罪後，中華民國96年罪犯減刑條
    例，已於96年7 月4 日制訂公布，並於同年7 月16日施行生
    效，因其犯罪時間，係在96年4 月24日前，且受有期徒刑1
    年6 月以下宣告刑，合於同條例第2 條第1 項及第3 條第1
    項減刑條件，原審未及適用該減刑條例，亦有未洽。(五)原判
    決認定本件扣案非法重製之影音光碟片（即小叮噹卡通之VC
    D ）共計3,960 片，然法務部調查局高雄市調查處除在幼福
    文化事業有限公司（負責人王興炫）查扣上述重製之影音光
    碟片3,960 片外，另在甲○○所經營之至亨多媒體有限公司
    及丁○○所經營之僮書房兒童圖書社分別查扣上述非法重製
    之影音光碟片1,836 片及21片，合計共5,817 片，有各該扣
    押物品目錄表3 份附卷可稽（見95年度偵字第503 號卷第71
    至74頁、第79、83頁）。原判決認定本件扣案之非法重製影
    音光碟片僅有3,960 片，核與卷內資料不符，亦有可議。(六)
    又被告丙○○係於不詳地點盜用新潮社及胡漢錫之印文，原
    審竟認定係於至亨公司所在地之臺南地區，其認定事實即有
    違誤。(七)本件被告甲○○與丙○○及乙○○間就重製盜版光
    碟、販賣盜版光碟部分，被告甲○○及丙○○就行使偽造文
    書部分，分別有共同犯意之聯絡及行為之分擔，惟原審就乙○○亦有共犯關係部分未予論及，亦有未洽。(八)又判斷起訴
    事實之範圍，應以起訴書所記載之犯罪事實為準，至起訴書
    所引法條僅供法院審判之參考，並無拘束法院之效力。本件
    起訴書雖未援引刑法第216 條、第210 條行使偽造私文書罪
    之條文，但其犯罪事實欄已記載上訴人持丙○○所偽造之「
    版權聲明授權書」委託不知情之力全公司製作場所負責人甘
    泰山非法重製「小叮噹VCD 13部26片」共計2 萬6 千片等事
    實（見本件起訴書第1 頁倒數第5 行至第2 頁第2 行），則
    依上述說明，自應認檢察官已就上訴人行使偽造「版權聲明
    授權書」私文書之事實提起公訴。乃原審判決竟謂被告行使
    偽造私文書部分雖未據起訴書論及，惟因與起訴違反著作權
    法部分之犯行具有裁判上一罪之關係，為起訴效力所及，自
    得併予審判云云，其論斷顯與卷內資料不符，亦有違誤。(九)
    再原審判決事實欄僅認定被告有「盜用印章」之事實，並未
    認定其有「盜用印文」之行為，卻於理由內對於被告「盜用
    印文」之行為加以論斷說明，而置被告「盜用印章」之行為
    予不論，亦有未洽。(十)原審判決對於被告「盜用印章」及「
    偽造版權聲明授權書」之事實一併加以審判，並謂該部分犯
    行應為其行使偽造「版權聲明授權書」之高度行為所吸收，
    而不另論罪云云，但並未說明其何以得就前揭起訴書所未記
    載之事實一併加以審判之理由，尚嫌理由欠備。(十一)關於本案
    之沒收部分，商標法第83條之規定，應優先於著作權法第98
    條及刑法第38條之適用，原判決依著作權法第98條規定沒收
    扣案光碟，有適用法則不當之違誤，詳如後述。檢察官上訴
    意旨，就上述(一)、(二)部分，指摘原判決不當，為有理由，而
    被告上訴意旨，否認犯罪，雖無理由，且原判決復有上述可
    議之處，自屬無可維持，應由本院將原判決關於甲○○部分
    撤銷改判，以符法旨。
六、爰審酌被告甲○○係至亨公司負責人，未經合法授權，竟以
    偽造授權書，使力全公司以重製於光碟之方式侵害告訴人如
    附表所示著作財產權，損及他人享有之智慧財產權，並破壞
    我國保護智慧財產權之國際形象，兼衡其犯罪動機、手段、
    目的，對著作財產權人所生損害，犯罪後始終否認犯行之態
    度，惟已與告訴人國際影業公司達成和解等一切情狀，就被
    告甲○○部分量處有期徒刑1 年2 月。被告甲○○上開所宣
    告之刑，合於中華民國96年罪犯減刑條例第2 條第1 項及第
    3 條第1 項減刑條件，爰依同條例第2 條第1 項第3 款規定
    ，減其宣告刑2 分之1 ，被告甲○○部分減為有期徒刑7 月
    。末按關於沒收之規定，其他法律或刑法分則有特別規定者
    ，應優先於刑法總則第38條沒收規定之適用。本件被告以一
    行為同時觸犯92年7 月9 日修正施行之著作權法第94條第2
    項之常業罪與商標法第81條、第82條之罪、刑法第216 條、
    第210 條之行使偽造私文書罪，從一重依著作權法第94條第
    2 項之常業罪處斷。然商標法第83條規定「犯前二條之罪所
    製造、販賣、陳列、輸出或輸入之商品，或所提供於服務使
    用之物品或文書，不問屬於犯人與否，沒收之」，係採義務
    沒收主義中之絕對義務沒收。修正前（92年7 月9 日）著作
    權法第98條規定「犯第91條至第96條之1 之罪，供犯罪所用
    或因犯罪所得之物，得沒收之。但犯第91條第3 項及第91條
    之1 第3 項之罪者，其得沒收之物，不以屬於犯人者為限。
    」依條文文義觀之，係採職權沒收主義，法院有裁量權。因
    此商標法第83條之規定，應優先於著作權法第98條及刑法第
    38條之適用（參最高法院79年台上字第5137號判例）。原判
    決依著作權法第98條規定沒收扣案光碟，有適用法則不當之
    違誤。經法務部調查局高雄市調查處除在幼福文化事業有限
    公司（負責人王興炫）查扣上述重製之影音光碟片3,960 片
    外，另在甲○○所經營之至亨多媒體有限公司及丁○○所經
    營之僮書房兒童圖書社分別查扣上述非法重製之影音光碟片
    1,836 片及21片，有各該扣押物品目錄表3 份附卷可稽（見
    95年度偵字第503 號卷第71至74頁、第79、83頁），計共扣
    得重製影音光碟片5,817 片，均依商標法第83條宣告沒收。
據上論結，應依刑事訴訟法第369條第1項前段、第364條、第299
條第1 項前段，92年7 月9 日修正公布之著作權法第94條第2 項
、第91條第3 項、第91條之1 第3 項、商標法第81條、第82條、
第83條，刑法第11條、第2 條第1 項、第216 條、第210 條、第
217 條、第28條（修正前）、第55條（修正前）、第56條（修正
前），中華民國96年罪犯減刑條例第2 條第1 項第3 款、第7 條
，判決如主文。
本案經檢察官黃惠敏到庭執行職務。
中    華    民    國    98    年    7     月    23    日
                  智慧財產法院第二庭
                              審判長法  官  陳國成
                                    法  官  陳忠行
                                    法  官  曾啟謀
以上正本證明與原本無異。
如不服本判決應於收受本判決後10日內向本院提出上訴書狀，其
未敘述上訴理由者，並得於提起上訴後10日內向本院補提理由書
狀（均須按他造當事人之人數附繕本）「切勿逕送上級法院」。
中    華    民    國    98    年    7     月    23    日
                                    書記官  王月伶
附錄：本案論罪科刑法條全文
刑法第216 條
行使第二百十條至第二百十五條之文書者，依偽造、變造文書或
登載不實事項或使登載不實事項之規定處斷。
刑法第210 條
偽造、變造私文書，足以生損害於公眾或他人者，處五年以下有
期徒刑。
92年7 月9 日修正公布之著作權法第91條
意圖營利而以重製之方法侵害他人之著作財產權者，處五年以下
有期徒刑、拘役，或併科新臺幣二十萬元以上二百萬元以下罰金
。
非意圖營利而以重製之方法侵害他人之著作財產權，重製份數超
過五份，或其侵害總額按查獲時獲得合法著作重製物市價計算，
超過新臺幣三萬元者，處三年以下有期徒刑、拘役，或科或併科
新臺幣七十五萬元以下罰金。
以重製於光碟之方法犯第一項之罪者，處五年以下有期徒刑、拘
役，或併科新臺幣五十萬元以上五百萬元以下罰金。
92年7 月9 日修正公布之著作權法第91條之1
意圖營利而以移轉所有權之方法散布著作原件或其重製物而侵害
他人之著作財產權者，處三年以下有期徒刑、拘役，或科或併科
新臺幣七十五萬元以下罰金。
非意圖營利而以移轉所有權之方法散布著作原件或其重製物，或
意圖散布而公開陳列或持有而侵害他人之著作財產權者，散布份
數超過五份，或其侵害總額按查獲時獲得合法著作重製物市價計
算，超過新臺幣三萬元者，處二年以下有期徒刑、拘役，或科或
併科新臺幣五十萬元以下罰金。
犯第一項之罪，其重製物為光碟者，處三年以下有期徒刑、拘役
，或併科新臺幣一百五十萬元以下罰金。
犯前項之罪，經供出其物品來源，因而破獲者，得減輕其刑。
92年7 月9 日修正公布之著作權法第94條
以犯第九十一條第一項、第二項、第九十一條之一、第九十二條
或第九十三條之罪為常業者，處一年以上七年以下有期徒刑，得
併科新臺幣三十萬元以上三百萬元以下罰金。
以犯第九十一條第三項之罪為常業者，處一年以上七年以下有期
徒刑，得併科新臺幣八十萬元以上八百萬元以下罰金。
商標法第81條
未得商標權人或團體商標權人同意，有下列情形之一者，處三年
以下有期徒刑、拘役或科或併科新臺幣二十萬元以下罰金：
一、於同一商品或服務，使用相同之註冊商標或團體商標者。
二、於類似之商品或服務，使用相同之註冊商標或團體商標，有
    致相關消費者混淆誤認之虞者。
三、於同一或類似之商品或服務，使用近似於其註冊商標或團體
    商標之商標，有致相關消費者混淆誤認之虞者。
商標法第82條
明知為前條商品而販賣、意圖販賣而陳列、輸出或輸入者，處一
年以下有期徒刑、拘役或科或併科新臺幣五萬元以下罰金。


司法院資訊處製作；財團法人民間司法改革基金會備份。
